臺灣高等法院臺中分院刑事判決　　　　 94年度上易字第530號
上　訴　人　臺灣臺中地方法院檢察署檢察官
被　　　告　甲○○
上列上訴人因被告竊盜等案件，不服臺灣臺中地方法院94年度易
字第290號中華民國94年2月25日第一審判決（起訴案號：臺灣臺
中地方法院檢察署 93年度偵字第20816號），提起上訴，本院判
決如下：
    主 　　 文
原判決撤銷。
甲○○共同連續竊盜，處有期徒刑伍月，如易科罰金，以參佰元
折算壹日。
    事  　　實
一、甲○○明知真實姓名、年籍不詳綽號「阿源」男子所提供之
    牌照號碼NH─8231號自用小貨車係來路不明之贓物（該車係
    東志企管顧問股份有限公司所有，於民國93年10月15日在台
    中市○○區○○路紅陽橋前路旁失竊），竟仍於93年10月15
    日後之某日在台中縣龍井鄉○○路旁收受使用（收受贓物部
    分，業經臺灣臺中地方法院以 94年度易字第290號判處有期
    徒刑 3月，得易科罰金確定）。另基於意圖為自己不法所有
    之概括犯意，於93年11月23日16時許，在台中市○○○路，
    見引擎號碼3G82H45450號自用小貨車（該車係乙○○所有，
    牌照號碼為X5─6045號，未懸掛車牌，原停放於台中市西屯
    區○○○路）車門未鎖，遂進入該車內拆解電線啟動電源後
    ，駛離現場竊取該車得手，並將「阿源」所提供牌照號碼NH
    ─8231號贓車車牌拆下後懸掛於所竊得之車上。復承前之概
    括犯意，與李炎嶽（另移由台灣台中地方法院併案審理）及
    林俊豪（另移由台灣台中地方法院沙鹿簡易庭併案審理）基
    於共同之犯意聯絡，於 93年11月25日7時55分許，由甲○○
    駕駛前揭竊得自小貨車（引擎號碼3G82H45150號、懸掛NH－
    8231號車牌）至台中縣沙鹿鎮○○○街 105號前「山盟海誓
　　」建築工地，竊取工地內之模板支撐鋼架44支，得手後藏放
  　於前揭車輛逃離現場，並駕車至台中縣龍井鄉○○路○段北
    上車道與接應之李炎嶽、林俊豪會合，三人共同卸下前揭鋼
    架欲變賣之際，為警當場查獲。
二、案經台中縣警察局烏日分局報請臺灣臺中地方法院檢察署偵
    查起訴。
    理 　　 由
一、右揭犯罪事實，業據被告甲○○於偵審中自白不諱，核與被
    害人乙○○及東志企管顧問股份有限公司股東戊○○、山盟
    海誓工地職員丙○○於警詢時指述之情節相符，且有乙○○
    、戊○○、丙○○立具之贓物認領保管單，及員警職務報告
    、查獲贓物相片四張在卷可資佐證，足認其供述屬實。本件
    事證明確，被告犯行堪予認定。
二、核被告甲○○所為，係犯刑法第320條第1項之竊盜罪。被告
    甲○○與李炎嶽、林俊豪間就竊盜鋼材犯行有犯意聯絡及行
    為分擔，為共同正犯。被告前後二次竊盜犯行，時間緊接，
    所犯為構成要件相同之罪，顯係出於概括之犯意為之，應依
    刑法第五十六條連續犯之規定以一罪論，並加重其刑。原審
    以被告於 93年11月3日12時許，在臺中縣沙鹿鎮○○路附近
    某處，見被害人百妙有限公司所有停放該處之車牌號碼QB－
    6746號自小貨車車窗未關且鑰匙未取下之際，基於意圖為自
    己不法所有之竊盜犯意，以徒手方式竊取該車，得手後供己
    騎用，嗣於93年11月6日凌晨0時30分許，被告駕駛該車行經
    臺中縣大肚鄉○○路時，為警臨檢查獲。此部分竊盜犯行，
    經臺灣臺中地方法院檢察署檢察官於 93年11月6日以93年度
    速偵字第3114號聲請簡易判決處刑，臺灣臺中地方法院沙鹿
    簡易庭於 93年11月29日以93年度沙簡字第799號簡易判決判
    處有期徒刑2月，如易科罰金，以300元折算1日，於94年1月
    24日確定，有前開起訴書、簡易判決及臺灣高等法院被告全
    國前案紀錄表附卷可憑。而本件被告被訴先後於93年11月23
    日16時許竊取被害人乙○○所有自小貨車、 93年11月25日7
    時55分許竊取鋼架，其竊取被害人乙○○所有自小貨車之時
    間距竊取被害人百妙有限公司前開自小貨車之時間相距僅20
    ，竊盜之標的均為自小貨車，犯罪手法亦相同；其竊盜前開
    鋼架部分，與竊盜被害人百妙有限公司前開自小貨車之時間
    相距亦僅22日，足認被告被訴竊盜被害人乙○○所有自小貨
    車及竊盜前開鋼架部分與其前開竊盜被害人百妙有限公司自
    小貨車部分，顯係基於概括犯意反覆為之，而有連續犯之裁
    判上一罪關係。茲臺灣臺中地方法院沙鹿簡易庭93年度沙簡
    字第 799號判決就被告竊盜被害人百妙有限公司部分既已於
    93年11月29日宣示， 94年1月24日確定，而被告被訴竊盜被
    害人乙○○所有自小貨車及竊盜鋼架之時間，均在前開判決
    宣示前，應為上開確定判決之既判力所及，此部分自應諭知
    免訴之判決，固非無見。然查被告到案後，於檢察官偵訊時
    ，坦承本件犯行，檢察官問其：前案才起訴，為何這個案子
    又去偷東西？被告答：我是臨時起意行竊等語（見偵查卷第
    81頁）。準此，被告本件犯行，即難認與前案係基於概括犯
    意而為，與前案並無連續犯裁判上一罪之關係，自不受前案
    確定判決效力所及，乃原審未察諭知免訴之判決，尚有未合
    ，檢察官執此上訴指摘原判決不當，為有理由，應予撤銷改
    判。爰審酌被告犯罪之動機、目的、手段，及其品性、生活
    狀況、智識程度、犯罪所生之損害，及犯罪後態度等一情狀
    ，量處如主文第二項所示之刑，並諭知易科罰金之折算標準
    。
據上論結，應依刑事訴訟法第369條第1項前段、第364條、第299
條第1項前段，刑法第56條、第320條第1項、第41條第1項前段，
罰金罰鍰提高標準條例第1條前段、第2條，判決如主文。
本案經檢察官丁○○到庭執行職務。
中    華    民    國    94    年    6     月    23    日
              刑事第五庭  審判長法　官　袁　從　楨
                                法　官　姚　勳　昌
                                法　官　郭　同　奇
上列正本證明與原本無異。
不得上訴。
                                書記官　陳　玫　伶
中　　華　　民　　國　　94　　年　　6 　　月　　24　　日
附錄論罪科刑法條：
中華民國刑法第320條：
意圖為自己或第三人不法之所有，而竊取他人之動產者，為竊盜
罪，處五年以下有期徒刑、拘役或五百元以下罰金。
意圖為自己或第三人不法之利益，而竊佔他人之不動產者，依前
項之規定處斷。
前二項之未遂犯罰之。
　　　　　　　　　　　　　　　　　　　　　　　　　　　Ｒ
